臺灣士林地方法院刑事判決
111年度審訴字第186號
公  訴  人  臺灣士林地方檢察署檢察官  
被      告  黃柏峰


            陳維傑


            許睿辰


            鄭力維



上列被告因傷害案件，經檢察官提起公訴（110年度軍偵字第20
號），本院判決如下：
    主  文
本件公訴不受理。
    理  由
一、公訴意旨略以：被告即告訴人鄭力維（下稱被告鄭力維）與
    前女友即案外人陳怡潔（陳維傑之胞妹）、現任女友即案外
    人許睿芸（許睿辰之胞妹）三人因感情問題，相約於民國11
    0年5月2日凌晨2時31分許，在臺北市大同區承德路3段299巷
    內談判，被告即告訴人陳維傑（下稱被告陳維傑）得知後，
    遂邀約被告即告訴人黃柏峰、許睿辰（下稱被告黃柏峰、許
    睿辰）共同前往，被告鄭力維則邀約張喬旭陪同前往。詎雙
    方碰面後，被告黃柏峰與鄭力維發生言語爭執，被告黃柏峰
    、陳維傑、許睿辰竟共同基於傷害他人身體之犯意聯絡，被
    告黃柏峰先徒手毆打被告鄭力維之頭部，再持安全帽揮擊被
    告鄭力維頭部，被告許睿辰亦徒手毆打被告鄭力維，被告鄭
    力維遭到攻擊後，則基於傷害他人身體之犯意，徒手毆打被
    告黃柏峰頭部及被告許睿辰，被告陳維傑見狀，即以左手勾
    住被告鄭力維脖子，復以右手徒手毆打被告鄭力維後腦杓，
    被告鄭力維亦徒手回擊被告陳維傑，張喬旭見被告鄭力維遭
    到攻擊後，亦持皮帶揮擊被告陳維傑、許睿辰(張喬旭涉嫌
    傷害被告陳維傑、許睿辰部分，業經撤回告訴，由臺灣士林
    地方檢察署檢察官另為不起訴處分)，被告陳維傑、許睿辰
    遭到張喬旭攻擊後，亦分別以徒手攻擊張喬旭(被告陳維傑
    、許睿辰涉嫌傷害張喬旭部分，業經撤回告訴，由臺灣士林
    地方檢察署檢察官另為不起訴處分)，致被告鄭力維受有頭
    皮擦傷、頭部外傷合併腦震盪、胸部挫傷、頭部外傷等傷害
    ，被告陳維傑受有頭部、胸部及右手多處挫傷等傷害，被告
    黃柏峰受有頭皮及左肩多處挫傷之傷害，被告許睿辰受有左
    胸及左前臂挫擦傷之傷害。因認被告鄭力維、陳維傑、黃柏
    峰、許睿辰前開所為，均係犯刑法第277條第1項之傷害罪嫌
    等語。
二、按告訴乃論之罪，告訴人於第一審辯論終結前得撤回其告訴
    ，又告訴經撤回者，應諭知不受理之判決；又前開不受理判
    決得不經言詞辯論為之，刑事訴訟法第238條第1項、第303
    條第3款、第307條分別定有明文。　
三、經查，本案被告鄭力維與被告陳維傑、黃柏峰、許睿辰互相
    告訴傷害案件，公訴意旨認被告4人均係觸犯刑法第277條第
    1項之傷害罪，依同法第287條前段之規定，須告訴乃論。茲
    據被告鄭力維與被告陳維傑、黃柏峰、許睿辰均具狀撤回對
    對方之告訴，有刑事撤回告訴狀2份附卷可考，揆諸首開說
    明，爰不經言詞辯論，逕為不受理之諭知。
據上論斷，應依刑事訴訟法第303條第3款、第307條，判決如主
文。
中　　華　　民　　國　　111 　年　　7 　　月　　 1　　日
                  刑事第九庭  審判長法  官  李育仁
                                    法  官  李冠宜
                                    法  官  陳秀慧
以上正本證明與原本無異。
如不服本判決應於收受送達後20日內向本院提出上訴書狀，並應
敘述具體理由。其未敘述上訴理由者，應於上訴期間屆滿後20日
內向本院補提理由書（均須按他造當事人之人數附繕本）「切勿
逕送上級法院」。若因疫情而遲誤不變期間，得向法院聲請回復
原狀。
　　　　　　　　　　　　　　　　　　書記官　陳建宏
中　　華　　民　　國　　111 　年　　7 　　月　　 1　　日